---
title: "R Book - Explore"
author: "Pablo"
date: "3/30/2018"
output: html_document
---

## Loading tidyverse
```{r}
#install.packages("tidyverse")
library(tidyverse)
library(ggplot2)
```

## Carregando dados mpg
```{r}
mpg <- ggplot2::mpg # Assim posso carregar itens de uma lib sem carregar toda ela.
```

## Comparando consumo de gasolina e motor
```{r}
# displ -> tamanho do motor
# hwy -> consumo em rodovias

ggplot(data = mpg)+
  geom_point(mapping = aes(x = displ, y = hwy))
```

## Dados do dataframe
```{r}
summary(mpg)
?mpg
```

## hwy(milhas por galão) vs cyl(cilíndros)
```{r}
ggplot(data = mpg)+
  geom_point(aes(x = hwy, y = cyl))
```

## Classe vs drv ?
```{r}
ggplot(data = mpg)+
  geom_point(aes(x = class, y = cyl))

# Não posso fazer um scatterplot pq tenho uma variável de categoria

ggplot(data = mpg)+
  geom_point(aes(x = displ, y = hwy, color = class))
```

## Pintando os pontos
```{r}
ggplot(data = mpg)+
  geom_point(aes(x = displ, y = hwy), color = "blue")
```


## Mapeando um indice com uma variável contínua  
```{r}
ggplot(data = mpg)+
  geom_point(aes(x = displ, y = hwy, color = hwy))

ggplot(data = mpg)+
  geom_point(aes(x = displ, y = hwy, size = hwy, color = hwy))
```



## Stroke
```{r}
?geom_point

ggplot(data = mpg)+
  geom_point(aes(x = displ, y = hwy, stroke = displ < 5))
```

## Facets
```{r}
ggplot(data = mpg)+
  geom_point(aes(x = displ, y = hwy))+
  facet_wrap(~ class, nrow = 2)

# Não faça isso aqui em baixo
ggplot(data = mpg)+
  geom_point(aes(x = displ, y = hwy))+
  facet_wrap(~ cty, nrow = 2)


# Itens em branco indicam que não tenho um relacionamento, no caso como exemplo não tenho relacionamento entre tração frontal e minivan
ggplot(data = mpg)+
  geom_point(aes(x = displ, y = hwy))+
  facet_grid(drv ~ class)

# Prova 
mpg[mpg$drv == 'r' & mpg$class == 'minivan', ]


## USANDO (.)

ggplot(data = mpg)+
  geom_point(aes(x = displ, y = hwy))+
  facet_grid(drv ~ .)


ggplot(data = mpg)+
  geom_point(aes(x = displ, y = hwy))+
  facet_grid(. ~ cyl)

?facet_wrap
?facet_grid
```

## Geometric Objects
```{r}

ggplot(data = mpg)+
  geom_point(mapping = aes(x = displ, y = hwy))

ggplot(data = mpg)+
  geom_smooth(mapping = aes(x = displ, y = hwy))

ggplot(data = mpg)+
  geom_smooth(mapping = aes(x = displ, y = hwy, linetype=drv))

# Agrupando data
ggplot(data = mpg)+
  geom_smooth(mapping = aes(x = displ, y = hwy, color=drv), show.legend = F)
```

## Evitando redundância ao agrupar geoms
```{r}
ggplot(data = mpg, mapping = aes(x = displ, y = hwy))+
  geom_smooth()+
    geom_point(mapping = aes(color = class))
```

## Filtrando em um geom 
```{r}
# se = se deve exibir o intervalo de confiança ao redor da linha
ggplot(data = mpg, mapping = aes(x = displ, y = hwy))+
  geom_smooth( data = filter(mpg, class == 'subcompact'), se = F)+
  geom_point(mapping = aes(color = class))
```


## Desenhando um gráfico de linha
```{r}
ggplot(data = mpg, mapping = aes(x = displ, y = hwy))+
  geom_line()
```


## Exercício 2, pg. 20
```{r}
ggplot(data = mpg, mapping = aes(x = displ, y = hwy, color = drv))+
  geom_smooth(se = FALSE)+
  geom_point()
```


## Exercício 6, pg. 21
```{r}
ggplot(data = mpg, mapping = aes(x = displ, y = hwy))+
  geom_smooth(se = FALSE)+
  geom_point()

ggplot(data = mpg, mapping = aes(x = displ, y = hwy, color = drv))+
  geom_smooth(se = F)+
  geom_point()

ggplot(data = mpg, mapping = aes(x = displ, y = hwy, color = drv))+
  geom_smooth(se = F, aes(linetype = drv))+
  geom_point()

ggplot(data = mpg, mapping = aes(x = displ, y = hwy))+
  geom_smooth(se = FALSE)+
  geom_point(aes(color = drv))

```





















