---
title: "R Book - Explore"
author: "Pablo"
date: "3/30/2018"
output: html_document
---

## Loading tidyverse
```{r}
#install.packages("tidyverse")
library(tidyverse)
library(ggplot2)
```

## Carregando dados mpg
```{r}
mpg <- ggplot2::mpg # Assim posso carregar itens de uma lib sem carregar toda ela.
```

## Comparando consumo de gasolina e motor
```{r}
# displ -> tamanho do motor
# hwy -> consumo em rodovias

ggplot(data = mpg)+
  geom_point(mapping = aes(x = displ, y = hwy))
```

## Dados do dataframe
```{r}
summary(mpg)
?mpg
```

## hwy(milhas por galão) vs cyl(cilíndros)
```{r}
ggplot(data = mpg)+
  geom_point(aes(x = hwy, y = cyl))
```

## Classe vs drv ?
```{r}
ggplot(data = mpg)+
  geom_point(aes(x = class, y = cyl))

# Não posso fazer um scatterplot pq tenho uma variável de categoria

ggplot(data = mpg)+
  geom_point(aes(x = displ, y = hwy, color = class))
```

## Pintando os pontos
```{r}
ggplot(data = mpg)+
  geom_point(aes(x = displ, y = hwy), color = "blue")
```


## Mapeando um indice com uma variável contínua  
```{r}
ggplot(data = mpg)+
  geom_point(aes(x = displ, y = hwy, color = hwy))

ggplot(data = mpg)+
  geom_point(aes(x = displ, y = hwy, size = hwy, color = hwy))
```



## Stroke
```{r}
?geom_point

ggplot(data = mpg)+
  geom_point(aes(x = displ, y = hwy, stroke = displ < 5))
```

## Facets
```{r}
ggplot(data = mpg)+
  geom_point(aes(x = displ, y = hwy))+
  facet_wrap(~ class, nrow = 2)

# Não faça isso aqui em baixo
ggplot(data = mpg)+
  geom_point(aes(x = displ, y = hwy))+
  facet_wrap(~ cty, nrow = 2)


# Itens em branco indicam que não tenho um relacionamento, no caso como exemplo não tenho relacionamento entre tração frontal e minivan
ggplot(data = mpg)+
  geom_point(aes(x = displ, y = hwy))+
  facet_grid(drv ~ class)

# Prova 
mpg[mpg$drv == 'r' & mpg$class == 'minivan', ]


## USANDO (.)

ggplot(data = mpg)+
  geom_point(aes(x = displ, y = hwy))+
  facet_grid(drv ~ .)


ggplot(data = mpg)+
  geom_point(aes(x = displ, y = hwy))+
  facet_grid(. ~ cyl)

?facet_wrap
?facet_grid
```

## Geometric Objects
```{r}

ggplot(data = mpg)+
  geom_point(mapping = aes(x = displ, y = hwy))

ggplot(data = mpg)+
  geom_smooth(mapping = aes(x = displ, y = hwy))

ggplot(data = mpg)+
  geom_smooth(mapping = aes(x = displ, y = hwy, linetype=drv))

# Agrupando data
ggplot(data = mpg)+
  geom_smooth(mapping = aes(x = displ, y = hwy, color=drv), show.legend = F)
```

## Evitando redundância ao agrupar geoms
```{r}
ggplot(data = mpg, mapping = aes(x = displ, y = hwy))+
  geom_smooth()+
    geom_point(mapping = aes(color = class))
```

## Filtrando em um geom 
```{r}
# se = se deve exibir o intervalo de confiança ao redor da linha
ggplot(data = mpg, mapping = aes(x = displ, y = hwy))+
  geom_smooth( data = filter(mpg, class == 'subcompact'), se = F)+
  geom_point(mapping = aes(color = class))
```


## Desenhando um gráfico de linha
```{r}
ggplot(data = mpg, mapping = aes(x = displ, y = hwy))+
  geom_line()
```


## Exercício 2, pg. 20
```{r}
ggplot(data = mpg, mapping = aes(x = displ, y = hwy, color = drv))+
  geom_smooth(se = FALSE)+
  geom_point()
```


## Exercício 6, pg. 21
```{r}
ggplot(data = mpg, mapping = aes(x = displ, y = hwy))+
  geom_smooth(se = FALSE)+
  geom_point()

ggplot(data = mpg, mapping = aes(x = displ, y = hwy, color = drv))+
  geom_smooth(se = F)+
  geom_point()

ggplot(data = mpg, mapping = aes(x = displ, y = hwy, color = drv))+
  geom_smooth(se = F, aes(linetype = drv))+
  geom_point()

ggplot(data = mpg, mapping = aes(x = displ, y = hwy))+
  geom_smooth(se = FALSE)+
  geom_point(aes(color = drv))

```


# Using dplyr
```{r}
unloadNamespace("ggplot2")
library(nycflights13)
head(flights)
```

## filter()
```{r}
dplyr::filter(flights, month == 1, day == 1)
dplyr::filter(flights, month == 1, day %in% c(1:10))
dplyr::filter(flights, month == 1, day %in% c(1:10) | is.na(day))

dplyr::filter(flights, arr_delay >= 120, dep_delay == 0)
dplyr::filter(flights, dest == 'IAH' | dest == 'HOU')

```

## arrange()
```{r}
dplyr::arrange(flights, year, month, day, dplyr::desc(day))
```

## select()
```{r}
dplyr::select(flights, year, month, day)

# Todas as colunas entre year e day
dplyr::select(flights, year:day)

# Todas as colunas menos as colunas year, month e day
dplyr::select(flights, -(year:day))

dplyr::select(flights, dplyr::starts_with("da"))

dplyr::select(flights, dplyr::ends_with("y"))

dplyr::select(flights, dplyr::contains("ay"))

dplyr::select(flights, dplyr::contains("TIME"))

dplyr::select(flights, dplyr::num_range("x", 1:3))

# Útil caso tenha muitas colunas, assim movo colunas desejadas para frente
dplyr::select(flights, time_hour, air_time, dplyr::everything())

?dplyr::select
```

## rename()
```{r}
dplyr::rename(flights, jaspion = day)
```

## mutate() -> Mantém as colunas antigas e cria novas
```{r}
View(flights)

flights_sml <- dplyr::select(flights, 
                             year:day,
                             dplyr::ends_with("delay"),
                             distance,
                             air_time)
dplyr::mutate(flights_sml,
              gain = arr_delay - dep_delay,
              speed = distance / air_time * 60,
              hours = air_time / 60,
              gain_per_hour = gain / hours)

dplyr::mutate(flights,
              dplyr::row_number() == 1L)

x <- c(5, 1, 3, 2, 2, NA)
dplyr::row_number(x)
dplyr::min_rank(x)
dplyr::dense_rank(x)
dplyr::percent_rank(x)
dplyr::cume_dist(x)

dplyr::ntile(x, 2)
dplyr::ntile(runif(100), 10)

# row_number can be used with single table verbs without specifying x
# (for data frames and databases that support windowing)
dplyr::mutate(mtcars, row_number() == 1L)
dplyr::filter(mtcars, dplyr::between(row_number(), 1, 10))

```

## transmute() -> Mesma utilidade mas retorno diferente do mutate, mantém somente as novas colunas
```{r}
dplyr::transmute(flights_sml,
              gain = arr_delay - dep_delay,
              speed = distance / air_time * 60,
              hours = air_time / 60,
              gain_per_hour = gain / hours)
```














